臺灣臺北地方法院刑事判決　　　　　　　95年度訴字第1085號
公　訴　人　臺灣臺北地方法院檢察署檢察官
被　　　告　丙○○
指定辯護人　甲○公設辯護人唐禎琪
上列被告因違反槍砲彈藥刀械管制條例案件，經檢察官提起公訴
（九十四年度偵字第二一八九○號），經甲○判決如下：
    主  文
丙○○未經許可，持有可發射子彈具殺傷力之改造手槍，處有期
徒刑年貳月，併科罰金新臺幣伍萬元，罰金如易服勞役，以新
臺幣壹仟元折算壹日。扣案之如附表一所示之改造手槍沒收。
    事  實
一、丙○○明知未經許可，不得持有槍枝、子彈，竟於民國九十
    三年八月間，向真實年籍不詳、之成年男子，以新臺幣（下
    同）九千元之代價，在臺北縣五股交流道附近，購得如附表
    編號一、二所示具殺傷力之改造手槍一支、改造子彈一顆及
    附表編號三所示之彈殼，將附表編號一、二之手槍、子彈藏
    放於隨身提包內持有，其餘附表編號三所示之彈殼則放置小
    型零錢包、置於車號ＣＧ－八一二三號自用小客車副手座前
    方置物抽屜內。嗣於九十四年十一月十四日上午五時十五分
    許，在臺北市中山區○○○路、伊通街口，因駕駛車號ＣＧ
    －八一二三號自用小客車違規紅燈右轉，經警攔檢要求提出
    身分證件，於打開隨身提包之際，即為警以手電筒照得附表
    編號一、二所示之手槍、子彈而扣案，再取得同意搜索後，
    扣得附表編號三所示之彈殼，始悉上情。
二、案經臺北市政府警察局中山分局報告臺灣臺北地方法院檢察
    署檢察官偵查後起訴。
    理  由
一、訊據被告丙○○就於前揭時地，透向真實年籍不詳之成年男
    子購得持有如附表所示之手槍、子彈，因違規右轉後經警攔
    檢查驗身分之際，打開隨身提包為警察覺後，取得同意搜索
    ，一併扣得如附表所示之物等事實，於甲○調查、審理時均
    坦承不諱（見甲○九十五年八月二日筆錄第四頁），惟仍矢
    口否認有何違反槍砲彈藥刀械管制條例之行為，辯稱：伊於
    合法網路上以九千元購得，雖知悉扣得子彈具有殺傷力，但
    並不知槍枝亦具殺傷力云云。經查：
  (一)被告於前開時地購得如附表所示之手槍、子彈、彈殼，而於
    經警攔檢後查驗身分、打開提包之際，為警以手電筒照射而
    知悉持有附表編號一所示手槍，再以同意搜索方式扣得附表
    編號二所示子彈等事實，除據被告坦承不諱外，並經證人即
    現場查獲如附表編號一所示手槍員警乙○○於甲○證述明確
    ，並有如附表編號一、二所示之改造槍枝、子彈扣案，及照
    片（見偵查卷第二三頁）在卷可稽；另附表編號三所示彈殼
    ，係於被告經警逮捕後、將被告使用之前開車輛帶至臺北市
    政府警察局中山分局長安東路派出所後，取得被告同意搜索
    ，另於被告使用車輛副手座前方置物抽屜內之小型零錢包中
    扣得等情，已經甲○勘驗蒐證錄影帶明確，並有甲○九十六
    年三月一日勘驗筆錄、自願搜索同意書、搜索扣押筆錄、扣
    押物品目錄表、臺北市政府警察局中山分局扣押物品清單（
    見偵查卷第十三至十八頁）等附卷可參。復將扣案之槍、彈
    經送內政部警政署刑事警察局，以性能檢驗法、試射法鑑定
    ，結果：(1)扣案附表編號一之槍枝（槍枝管制編號：000
    0000000號），係仿華爾瑟廠ＰＰＫ/ Ｓ型半自動玩
    具手槍，經換裝土造金屬槍管而成之改造手槍，機械性能良
    好，可擊發適用子彈，具殺傷力；(2)扣案附表編號二之子彈
    一顆，為土造金屬彈殼加裝直徑八‧七釐米金屬彈頭改造之
    土造子彈，經實際試射，可擊發，具殺傷力；(3)另扣案附表
    編號三之子彈五顆，則為玩具金屬空彈殼等情，有內政部警
    政署刑事警察局九十四年十二月二十三日刑鑑字第○九四○
    一七五七一七號鑑定書、及照片（見偵查卷第三三至三六頁
    ）附卷可參。是本件扣案附表編號一、二所示之改造槍枝一
    支、改造子彈一顆具殺傷力，屬槍砲彈藥刀械管制條例第四
    條第一項第一款、第二款具有殺傷力之其他可發射子彈之槍
    枝、子彈，為槍砲彈藥刀械管制條例所規定之槍彈違禁物，
    故被告持有具殺傷力之手槍、子彈等事實堪以認定。
  (二)被告雖於甲○另辯稱：槍枝係以代號：marco69411，於合法
    雅虎奇摩網路購買，並不知槍枝具有殺傷云云，並舉網站購
    買記錄為佐（見偵查卷第六三頁）。惟：
    1.經證人即前揭資料所示出賣人楊財盛於偵查中證述：本件
      扣案物並非伊買出等語（見偵查卷第一一一頁，依據刑事
      訴訟法第一百五十九條之五第一項具有證據能力）；再觀
      以被告所稱marco69411之雅虎奇摩網路購買槍枝記錄，其
      中記載之評價人（買方）於九十三年八月三十一日評價係
      針對購得之「Ｇ- 一七克拉克金屬道具槍」、價格「四千
      二百元」，甚且就交易過程評等為「良好」等情，是除該
      記錄購買之槍枝廠、型號並非本件扣案之「ＰＰＫ＼Ｓ」
      外，被告竟亦未向買家反應「並非購買克拉克」、或反應
      「價格記載錯誤」？甚且將此購買物件內容不同、價格不
      正確等評等為「良好」？況被告就槍枝來源除上開合法網
      站購得外，初稱：為友人楊明益所有，因有金錢借貸三萬
      元而為抵押，在九十四年十月十四日夜間九十在三重市○
      ○路、龍門路口交付云云（見偵查卷第八、二九頁以下）
      ；復稱：九十三年初以「華山道具槍」以九千元購得云云
      （見偵查卷第一○九頁），可認被告就「槍枝係合法網路
      來源」前後供稱情節迥異、閃爍其辭，故被告所辯：槍彈
      係細於合法網站拍賣購得云云，顯不可採，
    2.被告於甲○審理時已自承：曾經當過兵，故知悉購得槍枝
      為金屬槍管，而一般玩具手槍換成金屬槍管後，可以正常
      擊發等情，是以被告兵役之持槍經驗，豈有不知扣案如附
      表編號一所示之改造手槍具殺傷力？是被告就其持有如附
      表編號一、二所示之槍枝、子彈具殺傷力等情，知之甚明
      ，被告雖於甲○審理時辯稱：不知為改造槍枝、具有殺傷
      力云云，顯係卸責之詞，委無足採。
  (三)綜上所述，本件事證明確，被告犯行洵堪認定，應予依法論
    科。
二、按未經許可持有手槍，其持有之繼續，為行為之繼續，亦即
    一經持有手槍，罪已成立，但其完結須繼續至持有行為終了
    時為止。本件被告最初持有改造手槍之時間雖為九十三年八
    月間，係在槍砲彈藥刀械管制條例於九十四年一月二十六日
    修正公布施行前，然其持有行為繼續至九十四年十一月十四
    始被查獲，其持有行為之終了既在該條例修正公布施行後，
    自無行為後法律變更可言，是被告未經許可，持有扣案之可
    發射子彈具殺傷力改造手槍、子彈，核其所為，係犯槍砲彈
    藥刀械管制條例第八條第四項之未經許可持有改造手槍罪及
    同條例第十二條第四項之未經許可持有子彈罪。又被告一持
    有槍、彈之行為，同時觸犯二罪名，為想像競合犯，依刑法
    第五十五條之規定，從一重之槍砲彈藥刀械管制條例第八條
    第四項之罪處斷。至辯護人為被告以：被告應係自首等語置
    辯，然「自首以對於未發覺之罪投案而受裁判為要件，如案
    已發覺，則被告縱有投案陳述自己犯罪之事實，亦祇可謂為
    自白，不能認為自首（二十六年上字第四八四號判例參照）
    」，而本件查得槍枝時，係被告因違反道路交通管理處罰條
    例之行為，經警攔檢要求出示證件之際，打開隨身提包即為
    警以手電筒照射查知，後被告方告知為槍械等情，業經被告
    於甲○審理時自承明確（見甲○九十六年三月十九日筆錄第
    三、四頁），核與證人乙○○證述情節大致相合，故本件係
    員警以手電筒照射先行查覺槍械之存在，方由被告告知槍械
    ，是揆之前揭說明，本件被告陳述與自首要件節不合，併此
    敘明。甲○爰審酌被告犯罪後就寄藏槍枝、子彈之事實至本
    件辯論終結均未能坦然悔悟，然被告持有槍枝並未實際將槍
    枝取出使用、對社會尚未造成實際損害，另衡量被告犯罪之
    動機、目的、犯罪時所受之刺激、犯罪之手段、智識程度、
    犯罪所生之危險或損害、犯罪後之態度等一切情狀，判處如
    主文所示之刑，並就併科罰金部分諭知易服勞役之折算標準
    。惟被告行為後，刑法第四十二條第二項關於易服勞役折算
    標準之規定，亦於九十四年一月七日修正，並於九十四年二
    月二日公布，自九十五年七月一日生效施行。而被告於行為
    時，刑法第四十二條第二項前段規定：「易服勞役以一元以
    上三元以下折算一日。」；又被告行為時之易服勞役折算標
    準，業據修正前罰金罰鍰提高標準條例第二條前段規定，就
    其原定數額提高為一百倍折算一日，則本件被告行為時之易
    服勞役折算標準，應以銀元一百元以上三百元以下折算一日
    ，即新臺幣三百元以上九百元折算一日。惟九十五年七月一
    日修正公布施行之刑法第四十二條第三項前段規定：「易服
    勞役以新臺幣一千元、二千元或三千元折算一日。」比較修
    正前後之易服勞役折算標準，以修正後之規定，較有利於被
    告，則應依刑法第二條第一項後段規定，適用修正後之刑法
    第四十二條第三項前段規定，定其折算標準，諭知被告所科
    罰金刑，如易服勞役，以新臺幣一千元折算一日。至查扣案
    之前開附表編號一所示之改造手槍一支，為非經主管機關許
    可不得持有之物，屬違禁物，依修正後刑法第三十八條第一
    項第一款之規定沒收。至(1)扣案之附表編號二所示業經試射
    之改造子彈，縱屬內政部以八十六年十一月二十四日台（八
    六）內警字第八六七○六八三號公告為槍砲彈藥刀械管制條
    例第四條第二項前段之「主要組成零件」，惟顯然非經加工
    、修護不能再供組成彈藥，依上開公告附註二所示「經使用
    、破壞或變形，非加工、修護不能再供組成槍砲、彈藥者」
    ，係同條例第四條第二項但書所指之「無法供組成槍砲、彈
    藥之用者」，亦非屬槍砲彈藥刀械管制條例第四條第二項前
    段規範之違禁物；(2)扣案之附表編號三之物則為玩具金屬彈
    殼，均非屬違禁物，亦非被告所有、或供犯罪所用、因犯罪
    所得之物，無從宣告沒收，併此敘明。
據上論斷，應依刑事訴訟法第二百九十九條第一項前段，槍砲彈
藥刀械管制條例第八條第四項、第十二條第四項，修正後刑法第
二條第一項後段、第十一條前段、第三十八條第一項第一款、第
四十二條第三項、第五十五條，判決如主文。
本案經檢察官侯靜雯到庭執行職務
中　　華　　民　　國　　96　　年　　4 　　月　　2 　　日
            刑事第四庭  審判長法　官  劉慧芬
                              法　官  黎惠萍
                              法　官  郭惠玲
如不服本判決，應於判決送達後十日內，向甲○提出上訴狀。
上正本證明與原本無異。
                              書記官  鄭雅文
中　　華　　民　　國　　96　　年　　4 　　月　　3 　　日
附錄本案論罪科刑法條全文：
槍砲彈藥刀械管制條例第八條
未經許可，製造、販賣或運輸鋼筆槍、瓦斯槍、麻醉槍、獵槍、
空氣槍或第四條第一項第一款所定其他可發射金屬或子彈具有殺
傷力之各式槍砲者，處無期徒刑或五年以上有期徒刑，併科新臺
幣一千萬元以下罰金。
未經許可，轉讓、出租或出借前項所列槍枝者，處五年以上有期
徒刑，併科新臺幣一千萬元以下罰金。
意圖供自己或他人犯罪之用，而犯前二項之罪者，處無期徒刑或
七年以上有期徒刑，併科新臺幣一千萬元以下罰金。
未經許可，持有、寄藏或意圖販賣而陳列第一項所列槍枝者，處
三年以上十年以下有期徒刑，併科新臺幣七百萬元以下罰金。
第一項至第三項之未遂犯罰之。
槍砲彈藥刀械管制條例第十二條
未經許可，製造、販賣或運輸子彈者，處一年以上七年以下有期
徒刑，併科新台幣五百萬元以下罰金。
未經許可，轉讓、出租或出借子彈者，處六月以上五年以下有期
徒刑，併科新台幣三百萬元以下罰金。
意圖供自己或他人犯罪之用，而犯前二項之罪者，處三年以上十
年以下有期徒刑，併科新台幣七百萬元以下罰金。
未經許可，持有、寄藏或意圖販賣而陳列子彈者，處五年以下有
期徒刑，併科新台幣三百萬元以下罰金。
第一項至第三項之未遂犯罰之。
附表：（臺灣臺北地方法院檢察署九十四年度青保管字第一○九
      五號扣押物品清單所載，見偵查卷第四五頁）
一、華爾瑟廠ＰＰＫ/ Ｓ改造手槍壹支（含彈匣壹個，槍枝管制
    編號：0000000000號）。
二、改造子彈壹顆（惟該顆經實際試射，不為沒收）。
三、玩具金屬空彈殼五顆。
